【裁判字號】    99,訴,64
【裁判日期】    990623
【裁判案由】    毒品危害防制條例
【裁判全文】
臺灣士林地方法院刑事判決                99年度訴字第64號
公  訴  人  臺灣士林地方法院檢察署檢察官
被      告  戊○○
選任辯護人  蕭仁杰律師
被      告  乙○○
指定辯護人  本院公設辯護人姜惠如
上列被告等因違反毒品危害防制條例案件，經檢察官提起公訴（
98年度偵字第15941 號），及移送併辦（99年度偵字第4199、75
04號），本院判決如下：
    主    文
戊○○所犯如附表一、附表二、附表三編號一至五號所示之罪，
各處如附表一、附表二、附表三編號一至五號主文欄所示之刑，
沒收部分如附表二、附表三編號一至五號主文欄所示。應執行有
期徒刑貳拾捌年，扣案SONY廠牌行動電話壹支（不含門號000000
0000號SIM 卡）及販賣第二級毒品所得財物新台幣伍仟元、未扣
案之販賣第一級與第二級毒品所得財物現金新臺幣壹萬元均沒收
，未扣案之販賣第一級及第二級毒品所得財物現金新臺幣壹萬元
，如全部或一部不能沒收時，以其財產抵償之；戊○○共同販賣
毒品所得新台幣貳仟伍佰元應與乙○○連帶沒收之，如全部或一
部不能沒收時，應以其等之財產連帶抵償之。
乙○○所犯如附表三編號一號所示之罪，處如附表三編號一號主
文欄所示之刑，沒收部分如附表三編號一號主文欄所示。
    犯罪事實
一、戊○○曾因施用毒品經觀察、勒戒，而有施用毒品之惡習，
    民國93年間又因施用第一級毒品案件，經本院以93年度訴字
    第433 號判決判處有期徒刑1 年2 月，戊○○上訴又撤回上
    訴而確定，嗣經本院以96年度聲減字第57號裁定減刑減為有
    期徒刑7 月確定，於96年7 月16日縮短刑期執行完畢。乙○○前因詐欺等案件，經臺灣臺北地方法院以92年度易字第15
    6 號判決判處有期徒刑8 月，嗣經臺灣高等法院以92年度上
    易字第871 號判決上訴駁回確定，於94年7 月17日執行完畢
    （因另罰金易服勞役而於94年7 月24日出監）。
二、戊○○（綽號「小黑」、「黑兄」）明知海洛因為毒品危害
    防制條例第2 條第2 項第1 款所公告之第一級毒品，依法不
    得販賣、轉讓。李信春因毒癮難耐，又無足夠之款項購買海
    洛因，乃於98年10月4 日晚間9 時17分許，以所持用之0000
    000000號行動電話撥打戊○○所持用之0000000000號行動電
    話後，前往戊○○位於臺北市○○區○○路3 段140 號3 樓
    住處樓下，戊○○乃於該日晚間9 時36分許李信春到達該處
    並以電話與其確認後，於附表一所示時間、地點以摻有可供
    吸食1 次之量海洛因的香菸1 支予李信春吸用，而無償轉讓
    可供吸食1 次之量之第一級毒品海洛因予李信春。
三、戊○○另以營利之意圖，基於販賣第一級毒品海洛因之犯意
    ，而以門號0000000000號行動電話作為對外聯繫販賣毒品交
    易之工具。丁○○因毒癮難耐，又無毒品來源，經友人即真
    實姓名年籍不詳綽號「阿物」之成年男子介紹並提供戊○○
    前開行動電話後，於98年10月10日凌晨1 時25分許，以所持
    用之0000000000號行動電話撥打戊○○前開行動電話表明經
    友人「阿物」介紹之身分及欲購買海洛因之意後相約見面，
    戊○○乃於附表二所示時間、地點以新台幣（下同）2,500
    元之價格販賣八分之一錢（約0.45公克）之第一級毒品海洛
    因予丁○○。
四、戊○○、乙○○（綽號「Dog 」）均明知甲基安非他命為毒
    品危害防制條例第2 條第2 項第2 款所公告之第二級毒品，
    依法不得販賣，戊○○竟以營利之意圖，基於販賣第二級毒
    品甲基安非他命之犯意，而以其妻黃麗真所申請之門號0000
    000000號行動電話作為對外聯繫販賣毒品交易之工具，並為
    下列販賣第二級毒品甲基安非他命之犯行。
  (一)綽號「阿猴」之甲○○於98年9 月7 日晚間7 時20分許以所
    持用之0000000000號行動電話撥打戊○○之0000000000號行
    動電話表明購買甲基安非他命之意，並旋於該日晚間7 時58
    分許前往約定之臺北市○○○路之某鬍鬚張魯肉飯店後再度
    撥打戊○○行動電話，經戊○○變更交易地點而前往位於臺
    北市○○區○○路之東松排骨店，在附表三編號一所示時間
    、地點，由與戊○○有共同犯意聯絡之乙○○出面交易，而
    以2,500元之價格販賣甲基安非他命1 公克予甲○○。
  (二)甲○○另於98年10月11日下午3 時13分許，以所持用之0000
    000000號行動電話撥打戊○○所持用之0000000000號行動電
    話並約定於1 小時後前往戊○○內湖住處附近購買第二級毒
    品甲基安非他命，嗣甲○○於該日下午4 時許到達約定地點
    後，再度撥打電話予戊○○，戊○○於附表三編號二號所示
    時間、地點以2,500 元販賣甲基安非他命1 公克予甲○○。
  (三)甲○○於98年10月18日上午11時35分許，前往戊○○位於臺
    北市○○路住處附近後，以所持用之0000000000號行動電話
    撥打戊○○所持用之0000000000號行動電話，戊○○於附表
    三編號三號所示時間、地點以2,500 元販賣甲基安非他命1
    公克予甲○○。
  (四)戊○○於98年10月25日晚間9 時8 分許，以所持用之000000
    0000號行動電話撥打甲○○所持用之0000000000號行動電話
    表明已到家，甲○○隨即前往戊○○住處，並於該日晚間9
    時37分許到達後以所持用之0000000000號行動電話再度撥打
    電話予戊○○，戊○○乃於附表三編號四號所示時間、地點
    以2,500 元販賣甲基安非他命1 公克予甲○○。
  (五)丙○○於98年11月18日（起訴書附表誤載為「98年11月8 日
    」）某時許以電話與戊○○聯繫後，前往其住處附近，戊○○遂於附表三編號五號所示時間、地點以5,000 元之價格販
    賣第二級毒品甲基安非他命3 包（淨重2.9230公克、驗餘淨
    重2.9228公克，起訴書附表誤載為「淨重2.98公克」）予丙○○。嗣經警方對戊○○所持用之行動電話實施通訊監察，
    當場於戊○○與丙○○交易完畢後查獲上情，並自丙○○身
    上扣得其甫向戊○○購買之甲基安非他命3 包（淨重2.9230
    公克、驗餘淨重2.9228公克，起訴書誤載為「淨重0.11公克
    」），另自戊○○身上扣得販賣第二級毒品甲基安非他命予
    丙○○之所得財物現金5,000 元及所有用以聯絡販賣甲基安
    非他命所用之SONY廠牌行動電話1 支（含其妻黃麗真所申請
    之0000000000號SIM 卡）。
五、案經臺北縣政府警察局汐止分局報告臺灣士林地方法院檢察
    署檢察官偵查起訴，及移送併辦。
    理    由
一、證據能力部分：按被告之自白，非出於強暴、脅迫、利誘、
    詐欺、疲勞訊問、違法羈押或其他不正之方法，且與事實相
    符者，得為證據，刑事訴訟法第156 條第1 項定有明文。被
    告戊○○於本院準備程序中稱伊先前之供述是因為警察誘導
    ，警察說認一認，一張押票2 個月，刑期18年，在這期間檢
    察官會讓伊交保，讓伊照顧家裡，可以照顧個3 、5 年，所
    以才會承認云云（見本院卷第78頁），然其於警詢中經員警
    提示通訊監察譯文後一一表示意見，除當場為警查獲與丙○○間之交易外，就附表一與李信春間之通訊監察譯文供稱係
    李信春向伊購買海洛因，附表三編號一至四號與甲○○間之
    通訊監察譯文則供稱是甲○○向伊購買甲基安非他命（見第
    15941 號偵查卷一第47至54頁），隨後於移送臺灣士林地方
    法院檢察署檢察官訊問時亦表示警詢均實在，並再次就通訊
    監察譯文內容為說明，復於本院羈押訊問時陳稱警詢、偵查
    訊問均實在，關於通訊監察譯文內容之陳述均屬實，且有於
    98年11月18日販賣甲基安非他命予丙○○、另有透過被告乙○○販賣甲基安非他命給綽號「阿猴」之人等情（見第1594
    1 號偵查卷一第238 至240 頁、本院98年度聲羈字第440 號
    卷第9 至11頁），被告戊○○於其後之偵查訊問中，除指認
    伊先前所稱之「阿猴」為何人外，經檢察官提示證人李信春
    之證詞後就附表一所示之通訊監察譯文即改稱該次沒有交易
    毒品，只有拿摻有海洛因之香菸給李信春施用，並就附表二
    所示與丁○○間通訊監察譯文否認有何交易海洛因之情等詞
    （見第15941 號偵查卷二第164 至166 頁），又於本院延長
    羈押訊問時供述：伊對於通訊監察譯文均無意見，也有自白
    綽號「緊張」、「阿猴」、「肥龍」、「世輝」、「阿春仔
    」等人向伊購買毒品等語（見本院99年度偵聲字第22號卷第
    34頁），被告戊○○歷次警詢、偵查、本院訊問中除附表二
    所示販賣海洛因之犯行外，其餘檢察官、法官訊問有關通訊
    監察譯文所示販賣毒品之犯行始終供認在卷，若確有被告戊○○所稱自白遭誘導之情，又何以會特別針對附表二所示販
    賣海洛因之犯行為否認？並於檢察官提示證人李信春證詞後
    改稱是無償提供摻有海洛因之香菸給李信春，並非販賣等詞
    ？況被告戊○○於起訴後移審本院之訊問及本院準備程序時
    自陳先前於警詢、偵查中所為之陳述並無受到恐嚇、刑求或
    其他違反意志而被迫所為；法院開庭訊問時之供述內容均係
    伊自己所說等語（見本院卷第49頁），從而被告戊○○於本
    院審理中始翻異前詞，辯稱先前之自白係遭誘導云云，並非
    可採，復佐以下列證據，本院認被告戊○○警詢、偵查及本
    院羈押訊問時所為之自白與事實相符，得採為認定事實之證
    據。
二、訊據被告戊○○對於附表一所示轉讓第一級毒品海洛因予李
    信春之犯行坦承不諱，惟矢口否認有何如附表二、三所示販
    賣第一級毒品海洛因及販賣第二級毒品甲基安非他命之犯行
    ，辯稱：與附表二所示之買受人丁○○電話聯繫後，丁○○
    確實有到其住處樓下，但因與丁○○不認識，所以告訴丁○○無法幫他，並沒有交付海洛因給他；另外雖然有與甲○○
    有前開通聯，及交付甲基安非他命予甲○○，惟並非伊販賣
    甲基安非他命給甲○○，是無償受甲○○委託跟他拿到錢後
    向乙○○調貨再交給甲○○；至於在丙○○處所扣得之甲基
    安非他命只有1 包是伊給丙○○的，因為丙○○說他快睡著
    了，要伊給他一點，而丙○○交付的是3,000 元，這是丙○○償還先前借款，並非購買毒品之款項云云。被告乙○○對
    於附表三編號一號所示與戊○○共同販賣第二級毒品甲基安
    非他命1 次予甲○○之犯行則坦承不諱。
三、經查：
  (一)李信春因無錢購買海洛因施用，乃於98年10月4 日晚間9 時
    17分許，以所持用之0000000000號行動電話撥打被告戊○○
    所持用之0000000000號行動電話後，前往被告戊○○位於臺
    北市○○區○○路3 段140 號3 樓住處樓下，被告戊○○並
    於該日晚間9 時36分許李信春到達該處並以電話與其確認後
    ，於附表一所示時間、地點以摻有可供吸食1 次之量海洛因
    的香菸1 支予李信春吸用，而無償轉讓可供吸食1 次之量之
    第一級毒品海洛因予李信春等情，業據證人李信春證述在卷
    （見第15941 號偵查卷二第137 、138 頁），並有被告戊○○所持用0000000000號行動電話與證人李信春所持用000000
    0000號行動電話於98年10月4 日晚間9 時17分、98年10月4
    日晚間9 時36分之通訊監察譯文可稽（見第15941 號偵查卷
    一第145 頁），可佐被告戊○○前開出於任意性之自白與事
    實相符（見本院卷第78頁、第188 頁反面），被告戊○○確
    有於附表一所示時間、地點轉讓足供吸食1 次之量的第一級
    毒品海洛因予李信春無誤，又本案被告戊○○轉讓第一級毒
    品海洛因予李信春之犯行，卷內並無證據足資查悉被告戊○○實際轉讓海洛因之數量，致無法確知其所轉讓之數量是否
    超過行政院93年1 月7 日院臺法字第0930080551號函訂定「
    轉讓持有毒品加重其刑之數量標準」應加重其刑之數量，依
    罪疑唯輕法則，利益歸於被告之原則，爰認定未達加重之標
    準，附此說明。
  (二)丁○○曾於98年10月10日凌晨1 時25分許，以所持用之0000
    000000號行動電話撥打被告戊○○所持用之0000000000號行
    動電話表明經友人「阿物」介紹之身分及欲購買海洛因之意
    後相約於附表二所示時間、地點見面，且丁○○確實依約到
    達相約地點，並於98年10月10日凌晨1 時35分再度撥打電話
    告知被告戊○○已經到達，並且言明要購買八分之一，且經
    被告戊○○允諾等情，除據證人丁○○證述在卷（見第1594
    1 號偵查卷三第89頁、本院卷第164 頁反面），並有被告戊○○所持用0000000000號行動電話與證人丁○○所持用0000
    000000號行動電話於98年10月10日凌晨1 時25分、98年10月
    10日凌晨1 時35分之通訊監察譯文可稽（見第15941 號偵查
    卷一第199 頁），被告戊○○對此亦均不否認（見本院卷第
    第185 、188 頁），證人丁○○嗣於本院審理中雖證稱：其
    依約到達指定地點後，被告戊○○問其為何會有電話，其稱
    是「阿物」給的，被告戊○○乃告以跟其不熟，無法處理海
    洛因，先前於警詢、偵查中說以2,500 元或3,000 元之代價
    向被告戊○○購買八分之一海洛因是因為警察所提示之譯文
    很明白，而且警察說「黑兄」跟很多人有關係，多其一個不
    多，少其一個也不少，如果其不承認，屆時被告戊○○到法
    院中說其有買海洛因，其會很麻煩云云（見本院卷第164 頁
    反面、第165 頁），被告戊○○亦供稱丁○○是要伊幫忙調
    貨，調八分之一，但因不認識，所以沒有幫他調貨云云（見
    本院卷第188 頁、第188 頁反面），惟關於證人丁○○所述
    被告戊○○於二人見面後先質疑其身分乙節，其已於98年10
    月10日凌晨1 時25分之第一通電話中即向被告戊○○表明「
    我是阿物的朋友，我在汐止賣西瓜的那個」，被告戊○○復
    詢問其「你怎麼會有我的電話」，證人丁○○則答稱「阿物
    跟我說的，他在睡覺叫不起來，他直接把電話給我，叫我說
    汐止賣西瓜的你就知道了」等語，有上開通訊監察譯文可參
    ，是被告戊○○在與證人丁○○通聯之第一通電話中已經先
    確認證人丁○○之身分後始應允見面交易，若被告戊○○對
    證人丁○○之身分仍有疑問，自可於電話中即予以拒絕，又
    何需大費周章於凌晨時間與其相約見面？且販賣毒品乃觸犯
    極嚴重刑責之行為，被告戊○○若因擔心與證人丁○○不熟
    識而不願依約販售海洛因，又怎可能先於電話中答應證人丁○○「下八分之一仔」，並由證人丁○○前往其住處，而陷
    自己於可能為警以釣魚方式查獲之可能？且販賣第一級毒品
    之刑責為死刑或無期徒刑，若非當場查獲或有其他證據相佐
    ，鮮有被告主動供出者，是證人丁○○以警察告以「若其不
    承認，屆時被告戊○○到法院中說其有買海洛因，其會很麻
    煩」，其才會指稱有向被告戊○○購得八分之一錢海洛因等
    詞，更屬不可能，況證人丁○○亦稱其於偵查中作證時，檢
    察官曾有告知如果為虛偽陳述將涉偽證罪一情（見本院卷第
    166 頁、第166 頁反面），從而證人丁○○於無任何外力影
    響而為檢察官首次針對本件犯行詢問時，應無甘冒偽證罪之
    刑責而為虛偽陳述之可能，是證人丁○○於本院審理中翻異
    前詞而附和被告戊○○之詞稱到達被告戊○○住處樓下後，
    被告戊○○以與其不認識而不願賣海洛因給其等語，應屬迴
    護之詞，不足採信。被告戊○○確有於附表二所示時間、地
    點販賣第一級毒品海洛因八分之一錢（約0.45公克）予證人
    丁○○。至證人丁○○於偵查中就購買毒品之價格係2,500
    元或3,000 元並不能確定，然其於偵查中作證時已係99年3
    月11日，有其筆錄記載可憑，距離該次毒品交易時間已有5
    個月，是其因時間經過就此部分不能確認，非不可能，尚不
    能因此遽認其所為證詞不可採信，惟應從有利於被告之認定
    ，而以較少之金額即2,500 元認定被告戊○○販賣第一級毒
    品海洛因予證人丁○○之犯罪所得。
  (三)甲○○分別於附表三編號一至四號交易時間一欄所示交易日
    期當天以所持用之0000000000、0000000000、0000000000號
    行動電話與被告戊○○所持用之0000000000號行動電話聯繫
    表明購買甲基安非他命之意，並均確實於附表三編號一至四
    號所示時間、地點以2,500 元之價格購得甲基安非他命各1
    克，其中編號一所示時間、地點也有看到被告乙○○等情，
    業據證人甲○○證述在卷（見第15941 號偵查卷二第180 至
    182 頁、本院卷第11 1至115 頁），並有被告戊○○所持用
    0000000000號行動電話與證人甲○○所持用0000000000、00
    00000000、0000000000號行動電話於98年9 月7 日晚間7 時
    20分、同日晚間7 時58分、98年10月11日下午3 時13分、同
    日下午4 時、98年10月18日上午11時35分、98年10月25日晚
    間9 時8 分、同日晚間9 時37分之通訊監察譯文等在卷可稽
    （見第15941 號偵查卷一第132 、150 、151 、155 、157
    頁），核與被告戊○○、乙○○此部分之供述相符，其中證
    人甲○○就附表三編號一號該次購買甲基安非他命之情雖證
    稱到達與被告戊○○約定之交易地點即東松排骨店外後，是
    由被告戊○○拿毒品給其，其交付價金2,500 元也是給被告
    戊○○，被告乙○○只有在店內看等語，然被告戊○○、乙○○分別供述及以證人身分具結後作證稱：是由被告乙○○
    拿甲基安非他命給證人甲○○，被告乙○○拿到證人甲○○
    交付的2,500 元，後來拿了2,000 元給被告戊○○等情（見
    第15941 號偵查卷一第238 、240 、243 頁、本院98年度聲
    羈字第440 號卷第6 頁、本院卷第78、132 頁），是證人甲○○於案發後首次於檢察官訊問時作證之時間為99年2 月26
    日，有該筆錄記載可參，距離附表三編號一號之交易時間已
    有5 月餘，且該次之後歷次交易即附表編號二至四號之交易
    均係由被告戊○○親自與證人甲○○接觸，是證人甲○○因
    此就附表三編號一號該次交易，親自交付甲基安非他命及收
    取款項之人記憶不清，非不可能。又證人即共同被告乙○○
    於本院審理中雖一度證以附表三編號一號之交易，證人甲○○是打電話給伊要向伊買甲基安非他命，不知道該如何解釋
    當天的情形，當天有跟被告戊○○借車，有拿2,000 元給被
    告戊○○加油云云，然依被告戊○○、乙○○先前於偵查、
    本院羈押訊問庭隔離訊問時均為一致之表示：該次交易毒品
    是由被告乙○○交付甲基安非他命及向「阿猴」收取款項，
    然後將取得之款項中2,000 元交給被告戊○○等情（見第15
    941 號偵查卷一第238 、243 頁、本院98年度聲羈字第440
    號卷第6 、10頁），且被告二人始終未曾提及此2,000 元是
    油錢，直至被告戊○○於起訴移審時供稱2,000 元是油錢，
    被告乙○○始於以證人身分具結作證時改稱有拿2,000 元給
    被告戊○○加油云云，是證人即被告乙○○於本院審理中作
    證改稱2,000 元是油錢應係配合被告戊○○之詞；且依前開
    98年9 月7 日晚間7 時20分之通訊監察譯文所顯示，證人甲○○係直接與被告戊○○聯繫，被告戊○○隨後亦係以98年
    9 月7 日晚間7 時58分之通聯向證人甲○○表示更改交易地
    點為東松排骨店，是證人即共同被告乙○○有關證人甲○○
    是向其購買毒品等證詞應有誤記，且證人即共同被告乙○○
    亦隨即表示「我忘記是我或是戊○○跟甲○○在對話」（見
    本院卷第131 頁）。從而，參以證人甲○○之證詞、被告戊○○、乙○○先前於偵查及本院羈押訊問之供述及前揭通訊
    監察譯文，證人甲○○確實於附表三編號一至四號所示交易
    時間所示日期與被告戊○○電話聯繫後，於各該交易時間、
    地點分別以2,500 元之價格購得1 公克之甲基安非他命，其
    中編號一號所示之交易則係由被告乙○○出面交付甲基安非
    他命及收取款項，並交付2,000 元所得予被告戊○○無誤，
    被告戊○○與乙○○就附表三編號一號所示之販賣毒品犯行
    亦確有犯意聯絡及行為分擔。
  (四)被告戊○○於本院審理中雖辯稱：附表三編號一至四號與證
    人甲○○間之交易都是因為證人甲○○找不到被告乙○○，
    所以才會打電話請伊幫忙向被告乙○○調貨，編號二至四號
    之每次交易都是證人甲○○電話聯繫後到伊住處附近，先將
    錢拿給伊，伊再找被告乙○○拿甲基安非他命，然後再拿給
    證人甲○○云云，被告戊○○之辯護人則為其辯護稱；被告
    戊○○無償受證人甲○○委託向被告乙○○購買甲基安非他
    命，應僅構成幫助施用云云。然證人即共同被告乙○○就附
    表三編號二至四號之甲基安非他命交易等犯行均否認參與（
    見本院卷第137 頁），而被告戊○○前於偵查中供稱：「阿
    猴」想要買毒品，伊賣其1 公克，透過「Dog 」即被告乙○○拿給其，「阿猴」是要找「Dog 」，找不到人打給伊，「
    Dog 」剛好在旁邊，就叫「Dog 」拿給其，「Dog 」拿2,00
    0 元回來給伊，但「Dog 」自己拿多少伊不知道，「Dog 」
    應該有賺差價，（問：為何你知道「Dog 」有賺差價？）因
    為都是伊給「Dog 」東西，由「Dog 」再賣給別人等情（見
    第15941 號偵查卷一第238 頁），證人甲○○則證以：電話
    中並沒有跟被告戊○○說要伊跟被告乙○○拿毒品，都直接
    跟伊要東西，對其而言，交易之毒品來自何人並不重要等詞
    （見本院卷第129 頁），復細譯下列之通訊監察內容，不論
    是證人甲○○撥打電話給被告戊○○，或被告戊○○告知證
    人甲○○已經到家等各種情形，證人甲○○所要找的對象均
    是被告戊○○，且在證人甲○○要前往找被告戊○○購買毒
    品時，被告戊○○從無任何遲疑，更無任何隻字片語與被告
    乙○○有關，或提及被告戊○○必須向其他拿取證人甲○○
    所需之甲基安非他命再轉交證人甲○○之詞，益徵被告戊○○辯稱係無償受證人甲○○委託向被告乙○○拿甲基安非他
    命云云，實屬卸責之詞，被告戊○○之辯護人為其辯護稱被
    告戊○○之行為僅該當幫助施用云云，亦無足採。
  1.證人甲○○於98年9 月7 日晚間7 時20分28秒以所持用之00
    00000000號行動電話撥打被告戊○○所持用之0000000000號
    行動電話：
    甲○○：黑哥，我阿猴。
    戊○○：嘿，阿猴。
    甲○○：沒有啦，就想要跟那天一樣。
    戊○○：好，昨天打電話給你你都不接。
    甲○○：沒有啦，我睡了二天，阿要去哪裡找你。
    戊○○：中坡北路好不好。
    甲○○：好，我知道，就鬍鬚張那裡嘛。
    戊○○：對。
    甲○○：好，那我等一下打給你。
  2.證人甲○○於98年9 月7 日晚間7 時58分23秒以所持用之00
    00000000號行動電話撥打被告戊○○所持用之0000000000號
    行動電話：
    甲○○：嘿，我是阿猴，我到了。
    戊○○：麻煩你過來這個松山路這裡的一家東松排骨，你曉
            得嗎？
    甲○○：我知道。
    戊○○：你過來這邊找我。
    甲○○：好。
  3.證人甲○○於98年10月11日下午3 時13分13秒以所持用之00
    00000000號行動電話撥打被告戊○○所持用之0000000000號
    行動電話：
    戊○○：喂。
    甲○○：喂，黑哥，我阿猴啦。
    戊○○：嗯，阿猴，怎樣？
    甲○○：就要找你跟上次一樣方便嗎。
    戊○○：好啊。
    甲○○：那哪裡方便？
    戊○○：內湖啊。
    甲○○：好，那我差不多1 個小時才到，我到的時候再打給
           你。
    戊○○：好。
  4.證人甲○○於98年10月11日下午4 時0 分27秒以所持用之00
    00000000號行動電話撥打被告戊○○所持用之0000000000號
    行動電話：
    戊○○：喂。
    甲○○：喂，黑哥，我阿猴啦。我到7-11了。
    戊○○：嗯，好。
  5.證人甲○○於98年10月18日上午11時35分55秒以所持用之00
    00000000號行動電話撥打被告戊○○所持用之0000000000號
    行動電話：
    甲○○：喂，請問黑哥在嗎？
    戊○○之妻：請問你是哪裡？
    甲○○：我是阿猴。
    戊○○之妻：他叫你等一下。
    甲○○：好，我到樓下了。
  6.被告戊○○於98年10月25日晚間9 時8 分33秒以所持用之00
    00000000號行動電話撥打證人甲○○所持用之0000000000號
    行動電話：
    戊○○：喂，阿猴，我到家了。
    甲○○：好，那我現在過去。
    戊○○：好。
  7.證人甲○○於98年10月25日晚間9 時37分39秒以所持用之00
    00000000號行動電話撥打被告戊○○所持用之0000000000號
    行動電話：
    甲○○：喂，黑哥，我是阿猴，我到了。
    戊○○：好。
  (五)證人丙○○與被告戊○○於98年11月18日晚間9 時20分許，
    在臺北市○○區○○路3 段136 巷口為警查獲，並於證人丙○○身上扣得白色透明結晶3 包，經鑑定檢出甲基安非他命
    成分，淨重為2.9230公克，驗餘淨重為2.9228公克，另於被
    告戊○○身上扣得現金5,000 元、0000000000號SONY廠牌行
    動電話1 支等情，為證人丙○○、被告戊○○所不否認（見
    第15941 號偵查卷一第231 、236 頁、本院卷第185 頁反面
    ），並有其二人自願受搜索同意書、臺北縣政府警察局汐止
    分局搜索扣押筆錄、扣押物品目錄表、交通部民用航空局航
    空醫務中心98年12月7 日航藥鑑字第0986161 號毒品鑑定書
    附卷可佐（見第15941 號偵查卷一第41至46、57至61頁）。
    證人丙○○於檢察官第一次訊問時及於本院審理中雖均證稱
    ：其以前住內湖，很年輕時就認識被告戊○○，為警查獲當
    天是因為土地的事找被告戊○○，順便還先前之借款3,000
    元，並向被告戊○○詢問有安非他命嗎，伊扔出來給其，之
    後就被警察查獲等詞（見第15941 號偵查卷一第232 、233
    頁、本院卷第167 至168 頁），惟其於偵查中曾表示「不希
    望跟小黑對質，怕家裡面的人會受到傷害」等詞（見第1594
    1 號偵查卷一第233 頁），顯見證人丙○○縱為警當場查獲
    ，仍心有顧慮，而無法為任意之陳述，其後第二次訊問時經
    檢察官提示被告戊○○於偵查中第一次訊問、本院羈押訊問
    時所坦承：當天證人丙○○打電話給伊，約在伊住處樓下，
    證人丙○○到達後，伊將3 包甲基安非他命交給證人丙○○
    ，證人丙○○則付5,000 元給伊，他又說要講土地的事，所
    以二人上伊停在巷子內的車上談，之後他下車走了，伊要回
    去到樓梯口時，警察就過來逮捕，伊身上所扣得之5,000 元
    是證人丙○○買毒的錢，伊交給證人丙○○的量大概是5,00
    0 元的行情等情（見第15941 號偵查卷第236 、237 頁、本
    院98年度聲羈字第440 號卷第10頁），證人丙○○始稱：那
    天就是拿幾千元給被告戊○○，詳細金額也忘了，承認向伊
    購買毒品等詞（見第1594 1號偵查卷二第152 頁），從而證
    人丙○○應係因與被告戊○○熟識，而不願得罪被告戊○○
    ，又擔心自己及家人之安危，而無法為任意之陳述，是應以
    證人丙○○第二次偵查中之證詞佐以被告戊○○先前於偵查
    、本院羈押訊問時之任意性自白認定被告戊○○確有附表三
    編號五所示販賣第二級毒品甲基安非他命予證人丙○○之犯
    行。惟檢察官於起訴書犯罪事實欄五關於扣案甲基安非他命
    3 包「淨重0.11公克」及附表所載此次交易之時間「98年11
    月8 日」、扣案甲基安非他命3 包淨重「2.98公克」均有誤
    載，爰併予更正。
  (六)被告戊○○於本件起訴移審訊問時先改稱證人丙○○為伊之
    朋友，有賣毒品給證人丙○○，但不是98年11月18日為警查
    獲該次，且其與證人甲○○一樣都是透過伊跟被告乙○○拿
    ，98年11月18日晚上證人丙○○有拿5,000 元給伊，是要還
    錢，伊不知道證人丙○○身上有毒品云云（見本院卷第48、
    49、77頁），嗣於證人丙○○作證後又依附其詞稱：當天證
    人丙○○是給伊3,000 元，之後證人丙○○說他快睡著了，
    跟伊要一點吃的，所以就給他一點，只有給他1 包云云（見
    本院卷第171 、186 頁），然被告戊○○於偵查中及移審本
    院訊問時始終供稱證人丙○○所交付之款項是5,000 元乙節
    ，於偵查中更進一步解釋伊交給證人丙○○的毒品的量也差
    不多是那樣的價格等情，直至審理中始又翻異供述，惟不論
    是被告戊○○先前自白身上扣得之現金是證人丙○○交付的
    ，是向伊買賣甲基安非他命的代價，抑或其後於審理中所改
    稱證人丙○○是還伊錢，收取款項之被告戊○○豈有不確認
    證人丙○○所交付之現金究竟是多少之理，竟於偵查、審理
    中就證人丙○○交給伊多少錢為不同之供述？且依前開證人
    丙○○之搜索扣押筆錄、扣押物品目錄表記載，證人丙○○
    遭查獲時扣得之甲基安非他命為3 包，若被告戊○○於審理
    中所稱證人丙○○說他快睡著了，跟伊要一點吃的，所以就
    給他一點，只有給他1 包等詞屬實，顯然證人丙○○身上原
    來即有2 包甲基安非他命，如此，證人丙○○又何需因快睡
    著了而向被告戊○○要甲基安非他命施用？足證被告戊○○
    於本院審理中所為前後歧異之供述均不可採，證人丙○○於
    本院審理中所為證述亦係迴護被告戊○○之詞，不足採信。
  (七)末查，被告戊○○既否認有上揭販賣海洛因及甲基安非他命
    之事實，而被告乙○○雖坦承與被告戊○○共同販賣甲基安
    非他命1 次部分犯行，然該次證人甲○○所購毒之聯繫對象
    既為被告戊○○，且依被告戊○○先前於偵查中之供述，亦
    係由伊將甲基安非他命交由被告乙○○交付予證人吳騰耀，
    是亦不能從被告乙○○處知悉該次甲基安非他命販入之真正
    價格及因此所獲得之具體利潤，而無從查得附表二、三各次
    販入各該毒品之真正價格及因販賣毒品而獲得具體利潤之金
    額，然按近年來政府為杜絕毒品之氾濫，對於查緝施用及販
    賣毒品之工作，無不嚴加執行，販賣毒品罪又係重罪，設若
    無利可圖，衡情一般持有毒品之人當無輕易將所持有之海洛
    因、甲基安非他命轉售他人而甘冒於再次向他人購買時有被
    查獲移送法辦之危險之理，且不論係以何包裝之海洛因或甲
    基安非他命，均可任意分裝或增減其份量，而每次買賣之價
    量，亦隨前開因素而為機動地調整，因之販賣之利得，除經
    坦承犯行，或帳冊價量均臻明確外，委難察得實情，職是之
    故，縱未確切查得販賣賺取之實際差價，但除別有事證，足
    認係按同一價格轉讓，確未牟利外，尚難執此即認非法販賣
    之事證有所不足，致知過坦承者難辭重典，飾詞否認者反得
    逞僥倖，而失情理之平。準此，以被告戊○○與證人丁○○
    、甲○○、丙○○等人間之交情，被告乙○○與證人甲○○
    間之情誼，均無何特殊之處，其中被告戊○○販賣甲基安非
    他命予證人甲○○之次數更達4 次，若被告二人無從中牟利
    ，應無自甘承受重典，涉險販賣第一、二級毒品，況被告乙○○確實因該次販賣毒品犯行獲得500 元之利潤（即證人甲○○交付2,500 元扣除被告乙○○再交予被告戊○○之2,00
    0 元），是其二人當有營利之意圖，殆無疑義。
  (八)綜上所述，被告戊○○事後於本院審理中所為翻異之供述，
    並非可採，其先前於警詢、偵查中之自白應與事實相符；另
    被告乙○○所為之自白則有前開證人甲○○、證人即共同被
    告戊○○部分之證詞可佐，應係屬實。是被告戊○○確有如
    附表一轉讓第一級毒品海洛因予證人李信春、附表二販賣第
    一級毒品海洛因予證人丁○○，及如附表三編號二至五號販
    賣第二級毒品甲基安非他命予證人甲○○、丙○○等犯行，
    另被告戊○○與被告乙○○則共同犯如附表三編號一號所示
    販賣第二級毒品甲基安非他命予證人甲○○之犯行。本件事
    證明確，被告二人犯行均堪認定，均應依法論科。
四、查被告二人行為後，毒品危害防制條例第4 、11、11-1、17
    、20、25條於98年5 月20日總統華總一義字第09800125141
    號令修正公布，並自公布後6 個月施行（參照98年6 月8 日
    法務部法檢字第0980802279號函）。被告二人行為時之毒品
    危害防制條例第4 條第1 項、第2 項規定：「製造、運輸、
    販賣第一級毒品者，處死刑或無期徒刑；處無期徒刑者，得
    併科新臺幣1 千萬元以下罰金。製造、運輸、販賣第二級毒
    品者，處無期徒刑或7 年以上有期徒刑，得併科新臺幣7 百
    萬元以下罰金」、第17條規定：「犯第4 條第1 項至第4 項
    、第5 條第1 項至第4 項前段、第6 條第1 項至第4 項、第
    7 條第1 項至第4 項、第8 條第1 項至第4 項、第10條或第
    11條第1 項、第2 項之罪，供出毒品來源，因而破獲者，得
    減輕其刑。」，修正後則分別規定：「製造、運輸、販賣第
    一級毒品者，處死刑或無期徒刑；處無期徒刑者，得併科新
    臺幣2 千萬元以下罰金。製造、運輸、販賣第二級毒品者，
    處無期徒刑或7 年以上有期徒刑，得併科新臺幣1 千萬元以
    下罰金」、「犯第4 條至第8 條、第10條或第11條之罪，供
    出毒品來源，因而查獲其他正犯或共犯者，減輕或免除其刑
    。犯第4 條至第8 條之罪於偵查及審判中均自白者，減輕其
    刑。」，分別就被告二人所犯如附表一、二、三行為各自比
    較新舊法結果，關於被告戊○○所犯如附表一部分（適用第
    17條部分）、被告乙○○所犯如附表三編號一號部分，分別
    以修正後之規定較有利於被告二人，關於被告戊○○所犯如
    附表二、三部分，以修正前之規定較有利於被告戊○○，分
    別依刑法第2 條第1 項前段及後段之規定，關於被告戊○○
    所犯如附表一部分適用修正後毒品危害防制條例第17條第2
    項之規定、被告乙○○所犯如附表三編號一號部分應適用修
    正後毒品危害防制條例第4 條第2 項、第17條第2 項之規定
    。被告戊○○所犯如附表二、三部分應適用修正前毒品危害
    防制條例第4 條第1 項、第2 項之規定。按海洛因、甲基安
    非他命分別係毒品危害防制條例第2 條第2 項第1 款、第2
    款所規定之第一級、第二級毒品，依法不得販賣、轉讓及持
    有，是核被告戊○○所為，就附表一部分係犯毒品危害防制
    條例第8 條第1 項轉讓第一級毒品罪，就附表二部分係犯修
    正前毒品危害防制條例第4 條第1 項販賣第一級毒品罪，就
    附表三部分則均係犯修正前毒品危害防制條例第4 條第2 項
    販賣第二級毒品罪（五罪），被告乙○○所為係犯修正後毒
    品危害防制條例第4 條第2 項販賣第二級毒品罪（附表三編
    號一號部分）。被告戊○○轉讓第一級毒品海洛因、販賣第
    一級毒品海洛因、販賣第二級毒品甲基安非他命及被告乙○○販賣第二級毒品甲基安非他命前持有第一級毒品海洛因、
    第二級毒品甲基安非他命之低度行為，應分別為販賣之高度
    行為所吸收，爰不另論罪。被告戊○○、乙○○就附表三編
    號一號所示販賣第二級毒品甲基安非他命犯行，有犯意聯絡
    及行為分擔，為共同正犯。被告戊○○所犯七罪，犯意各別
    ，行為互殊，應分論併罰之。又被告戊○○、乙○○分別有
    如犯罪事實欄一所載刑之執行紀錄，被告戊○○於96年7 月
    16日縮短刑期執行完畢，被告乙○○則於94年7 月17日執行
    完畢，有其二人臺灣高等法院被告前案紀錄表附卷足憑，是
    其二人均於受有期徒刑執行完畢5 年內分別故意再犯本案有
    期徒刑以上之各罪，均為累犯，除依刑法第64條第1 項、第
    65條第1 項規定，修正前後之毒品危害防制條例第4 條第1
    項法定刑中死刑、無期徒刑及同條第2 項無期徒刑部分，不
    得加重外，該條例第4 條第1 項法定刑中之罰金刑、第2 項
    法定刑中7 年以上有期徒刑及第8 條第1 項之有期徒刑及罰
    金刑部分，各應依刑法第47條第1 項加重其刑；另被告戊○○於偵查及本院審理中均坦承附表一所示轉讓第一級毒品犯
    行，被告乙○○於偵查及本院審理中則均坦承犯行，爰分別
    依修正後毒品危害防制條例第17條第2 項規定就其二人所犯
    此部分之罪減輕其刑，並就被告戊○○轉讓第一級毒品部分
    、被告乙○○販賣第二級毒品之法定刑7 年以上有期徒刑及
    罰金刑部分依法先加後減（被告戊○○與乙○○二人就附表
    三編號一號部分犯行係共同正犯，並非上、下游之關係，且
    被告戊○○係經警實施通訊監察後當場查獲者，是檢察官於
    本院審理中認被告乙○○可能有毒品危害防制條例第17條第
    1 項減輕其刑規定之適用，應屬誤會）。爰審酌被告二人有
    如上述犯罪科刑，素行不端，被告戊○○自己施用甲基安非
    他命及海洛因，被告乙○○則施用甲基安非他命，有其二人
    此次為警查獲後因施用毒品而經本院判處罪刑之99年度審訴
    字第205 號、99年度審簡字第167 號判決等可參，被告戊○○又轉讓海洛因予李信春，並販賣海洛因、甲基安非他命予
    丁○○、甲○○、丙○○等人，被告乙○○亦與被告戊○○
    共同販賣甲基安非他命予甲○○1 次，影響所及，非僅他人
    之生命、身體將可能受其侵害，社會、國家之法益亦不能免
    ，為害之鉅，當非個人一己之生命、身體法益所可比擬，自
    應嚴厲規範，然被告乙○○於偵查及本院審理中均已坦承犯
    行，被告戊○○於本院審理時則翻異先前自白而矢口否認，
    其二人均應受有相當程度之刑事非難，就被告乙○○部分量
    處如附表三編號一號主文欄所示之刑；惟另考量被告戊○○
    經查獲販賣第一級毒品海洛因之次數及金額仍屬有限，且販
    賣第一級毒品之法定刑為「處死刑或無期徒刑；處無期徒刑
    者，得併科新臺幣1 千萬元以下罰金」，然同為販賣毒品之
    人，其原因動機不一，犯罪情節未必盡同，或有大盤毒梟者
    ，亦有中、小盤之分，甚或僅止於吸毒者友儕間為求互通有
    無之有償轉讓者亦有之，其販賣行為所造成危害社會之程度
    自屬有異，法律科處此類犯罪，所設之法定最低本刑卻同為
    「死刑或無期徒刑」，不可謂不重，於此情形，倘依其情狀
    處以有期徒刑，即足以懲儆，並可達防衛社會之目的者，自
    非不可依客觀之犯行與主觀之惡性二者加以考量其情狀，是
    否有可憫恕之處刑，以符合罪刑相當原則，據此，審酌被告
    戊○○所販賣之第一級毒品之數量尚屬非鉅，次數僅1 次，
    販賣所得為2,500 元，與多次、大量出售第一級毒品，賺取
    巨額價差者，尚屬有別，其以情節論，惡性容非重大不赦，
    若就販賣第一級毒品科處最輕本刑死刑或無期徒刑，尚嫌過
    重，實屬情輕法重而有堪資憫恕之處，爰就被告戊○○所為
    附表二所示販賣第一級毒品罪行部分，按刑法第59條規定酌
    減其刑如附表二主文欄所示，並與附表一、附表三編號一至
    五號主文欄所示轉讓第一級毒品、販賣第二級毒品所宣告之
    刑定應執行之刑。扣案SONY廠牌行動電話1 支（不含000000
    0000號SIM 卡）為被告戊○○所有，業據其供述在卷（見本
    院卷第185 頁反面），另被告戊○○因販賣毒品所得共17,5
    00元（2,500 元＋2,500 元＋2,500 元＋2,500 元＋2,500
    元＋5,000 元，含扣案之現金5,000 元），其中附表三編號
    一號販賣毒品所得2,500 元部分為被告戊○○與被告乙○○
    共同販賣第二級毒品所得財物，均經本院認定如前，分別係
    供被告二人犯毒品危害防制條例第4 條之罪所用之物及犯罪
    所得之財物，均應依同條例第19條第1 項規定沒收之，其中
    附表三編號一號販賣毒品所得2,500 元部分應連帶沒收之，
    未扣案之犯罪所得財物12,500元部分如全部或一部不能沒收
    時，以其財產抵償之，其中附表三編號一號販賣毒品所得2,
    500 元部分則應連帶抵償之。
五、不予宣告沒收部分：扣案SONY廠牌行動電話所含之門號0000
    000000號SIM 卡1 張，係被告戊○○之妻黃麗真所申辦，為
    被告戊○○供述在卷（見本院卷第185 頁反面），非被告所
    有，爰不予宣告沒收之；扣案之LG廠牌暨所含0000000000號
    SIM 卡行動電話1 支，無證據證明與本案相關，另被告戊○○所持用0000000000號行動電話雖亦用以犯附表二所示之罪
    ，惟並未扣案，無證據證明現仍存在，又非違禁物，為免將
    來執行不易，均不予宣告沒收。至扣案之海洛因1 包（淨重
    32.83 公克），雖係毒品危害防制條例所規定之第一級毒品
    ，有法務部調查局濫用藥物實驗室98年12月25日調科壹字第
    09823033900 號鑑定書在卷可佐（見第15941 號偵查卷二第
    113 頁），惟與另外扣案之煙斗1 支、塑膠管1 支部分，均
    無積極證據足認係供被告戊○○販賣毒品所用之物，又被告
    戊○○此次為警查獲後另有因施用第一級毒品海洛因、第二
    級毒品甲基安非他命之犯行，經本院判決確定，有前開99年
    度審訴字第205 號判決可參，被告戊○○亦供稱扣案之海洛
    因是自己吸食用的、煙斗及塑膠管都與毒品無關，沒有在用
    等語（見本院卷第185 頁反面、第186 頁），且被告戊○○
    98年11月18日為警查獲該次係販賣第二級毒品甲基安非他命
    ，亦與海洛因無涉，是認此部分扣案物與本案並無關連，且
    為認定另案犯行所需之物，檢察官認係供販賣所用之毒品，
    應屬誤會，亦不另為沒收銷燬、沒收之諭知。再於證人丙○○處所扣得之甲基安非他命3 包，雖亦係毒品危害防制條例
    所規定之第二級毒品，且為本院認定被告戊○○涉犯附表三
    編號五號所示販賣第二級毒品罪之證據，然該毒品暨係被告
    戊○○販賣予證人丙○○之毒品，且已為證人丙○○持有中
    ，並亦係供認定證人丙○○涉犯施用毒品或持有毒品犯行所
    用之物，則檢察官認亦應於本案中為沒收銷燬之諭知，容有
    誤會，是亦不另為沒收銷燬之諭知，均附此說明。
六、臺灣士林地方法院檢察署檢察官移送併辦之99年度偵字第41
    99號部分即被告戊○○、乙○○於98年9 月7 日共同販賣第
    二級毒品甲基安非他命予證人甲○○部分，與起訴後經本院
    認定有罪之附表三編號一號所示犯罪事實同一，為起訴效力
    所及，本院自得併予審酌。
七、檢察官於本件辯論終結後移送併辦之99年度偵字第7504號即
    被告戊○○於98年10月10日販賣第一級毒品海洛因予證人丁○○部分，與起訴後經本院認定有罪之附表一所示犯罪事實
    同一，應為本件判決效力所及，附此敘明。
八、檢察官於本院審理中以99年3 月31日補充理由書(一)補充：被
    告戊○○於98年11月18日為警查獲時扣得第一級毒品海洛因
    1 包部分，係違反毒品危害防制條例第11條第3 項之罪嫌（
    檢察官於本院準備程序中雖又更正為同條第4 項，惟檢察官
    所指係第一級毒品海洛因部分，故應係原補充理由書所載之
    同條第3 項之罪嫌），且與被告戊○○所涉同條例第4 條第
    1 項販賣第一級毒品罪嫌有想像競合犯之裁判上一罪關係，
    而請求本院併予審理。然扣案之海洛因1 包部分，並無證據
    證明與被告戊○○涉犯附表二所示販賣第一級毒品罪有關，
    且被告戊○○於98年11月18日為警查獲該次亦另涉施用第一
    級毒品犯行而經本院判處罪刑確定，有前開99年度審訴字第
    205 號判決書可參，是被告戊○○供稱扣案海洛因係供伊自
    己施用等詞，非不可採，均如前五、所述。是檢察官所指此
    部分既未據起訴，本院復未認定此部分與前開經本院判決有
    罪部分有何裁判上或實質上一罪關係，自非起訴效力所及，
    本刑事訴訟法第268 條之意旨，本院無從為任何處理，應由
    檢察官另行依法處理，亦併此說明。
據上論斷，應依刑事訴訟法第299 條第1 項前段、毒品危害防制
條例第8 條第1 項、第19條第1 項、修正前毒品危害防制條例第
4 條第1 項、第2 項、修正後毒品危害防制條例第4 條第2 項、
第17條第2 項、刑法第11條、第2 條第1 項前段、後段、第28條
、第47條第1 項、第59條、第51條第5 款，判決如主文。
本案經檢察官蔡啟文到庭執行職務
中    華    民    國    99    年    6     月    23    日
                  刑事第七庭  審判長法  官  王美玲
                                    法  官  高雅敏
                                    法  官  黎惠萍
以上正本證明與原本無異。
如不服本判決應於收受判決後10日內向本院提出上訴書狀，並應
應敘述具體理由。其未敘述上訴理由者，應於上訴期間屆滿後20
日內向本院補提理由書(均須按他造當事人之人數附繕本)「切勿
逕送上級法院」。
                                    書記官  林志忠
中    華    民    國    99    年    6     月    23    日
附錄本案論罪科刑法條全文
修正前毒品危害防制條例第4 條
製造、運輸、販賣第一級毒品者，處死刑或無期徒刑；處無期徒
刑者，得併科新臺幣1 千萬元以下罰金。
製造、運輸、販賣第二級毒品者，處無期徒刑或7 年以上有期徒
刑，得併科新臺幣7 百萬元以下罰金。
製造、運輸、販賣第三級毒品者，處5 年以上有期徒刑，得併科
新臺幣5百萬元以下罰金。
製造、運輸、販賣第四級毒品者，處3 年以上10年以下有期徒刑
，得併科新臺幣3百萬元以下罰金。
製造、運輸、販賣專供製造或施用毒品之器具者，處1 年以上7
年以下有期徒刑，得併科新臺幣1百萬元以下罰金。
前五項之未遂犯罰之。
修正後毒品危害防制條例第4 條
製造、運輸、販賣第一級毒品者，處死刑或無期徒刑；處無期徒
刑者，得併科新臺幣2千萬元以下罰金。
製造、運輸、販賣第二級毒品者，處無期徒刑或7 年以上有期徒
刑，得併科新臺幣1 千萬元以下罰金。
製造、運輸、販賣第三級毒品者，處5 年以上有期徒刑，得併科
新臺幣7百萬元以下罰金。
製造、運輸、販賣第四級毒品者，處3 年以上10年以下有期徒刑
，得併科新臺幣3百萬元以下罰金。
製造、運輸、販賣專供製造或施用毒品之器具者，處1 年以上7
年以下有期徒刑，得併科新臺幣1百萬元以下罰金。
前五項之未遂犯罰之。
毒品危害防制條例第8 條
轉讓第一級毒品者，處1 年以上7 年以下有期徒刑，得併科新臺
幣1 百萬元以下罰金。
轉讓第二級毒品者，處6 月以上5 年以下有期徒刑，得併科新臺
幣70萬元以下罰金。
轉讓第三級毒品者，處3 年以下有期徒刑，得併科新臺幣30萬元
以下罰金。
轉讓第四級毒品者，處1 年以下有期徒刑，得併科新臺幣10萬元
以下罰金。
前四項之未遂犯罰之。
轉讓毒品達一定數量者，加重其刑至二分之一，其標準由行政院
定之。
附表一（轉讓第一級毒品海洛因）：
┌─┬───┬────┬───┬────┬───────────┐
│編│行為人│時間/   │受讓人│轉讓數量│    主      文        │
│號│      │地點    │      │        │                      │
├─┼───┼────┼───┼────┼───────────┤
│一│戊○○│98年10月│李信春│摻有可供│戊○○轉讓第一級毒品，│
│  │      │4日21時 │（綽號│吸食1 次│累犯，處有期徒刑拾月。│
│  │      │36分許/ │「春仔│之量海洛│                      │
│  │      │臺北市內│」）  │因的香菸│                      │
│  │      │湖區內湖│      │1 支    │                      │
│  │      │路3段140│      │        │                      │
│  │      │號樓下  │      │        │                      │
└─┴───┴────┴───┴────┴───────────┘
附表二（販賣第一級毒品海洛因）：
┌─┬───┬─────┬───┬─────┬─────────┐
│編│行為人│交易時間/ │買受人│交易數量/ │    主    文      │
│號│      │地點      │      │價格      │                  │
├─┼───┼─────┼───┼─────┼─────────┤
│一│戊○○│98年10月10│丁○○│八分之一錢│戊○○販賣第一級毒│
│  │      │日凌晨1時 │      │（約0.45公│品，累犯，處有期徒│
│  │      │35分許/   │      │克/       │刑拾捌年。未扣案之│
│  │      │臺北市內湖│      │2,500元   │販賣毒品所得新臺幣│
│  │      │區○○路3 │      │          │貳仟伍佰元沒收，如│
│  │      │段140號巷 │      │          │全部或一部不能沒收│
│  │      │口        │      │          │時，以其財產抵償之│
│  │      │          │      │          │。                │
└─┴───┴─────┴───┴─────┴─────────┘
 附表三（販賣第二級毒品甲基安非他命）：
┌─┬───┬─────┬───┬─────┬─────────┐
│編│行為人│交易時間/ │買受人│交易數量/ │    主    文      │
│號│      │地點      │      │價格      │                  │
├─┼───┼─────┼───┼─────┼─────────┤
│一│戊○○│98年9月7日│甲○○│1公克/    │戊○○、乙○○共同│
│  │乙○○│晚間7時58 │（綽號│2,500元   │販賣第二級毒品，均│
│  │      │分許/     │「阿猴│          │累犯，戊○○處有期│
│  │      │臺北市信義│」）  │          │徒刑捌年陸月，洪振│
│  │      │區○○路東│      │          │晃處有期徒刑肆年。│
│  │      │松排骨店  │      │          │扣案SONY廠牌行動電│
│  │      │          │      │          │話壹支（不含門號09│
│  │      │          │      │          │00000000號SIM 卡）│
│  │      │          │      │          │沒收；未扣案之販賣│
│  │      │          │      │          │毒品所得新臺幣貳仟│
│  │      │          │      │          │伍佰元連帶沒收，如│
│  │      │          │      │          │全部或一部不能沒收│
│  │      │          │      │          │時，以其等財產連帶│
│  │      │          │      │          │抵償之。          │
├─┼───┼─────┼───┼─────┼─────────┤
│二│戊○○│98年10月11│甲○○│1公克/    │戊○○販賣第二級毒│
│  │      │日下午4 時│      │2,500元   │品，累犯，處有期徒│
│  │      │許/       │      │          │刑捌年陸月。扣案SO│
│  │      │臺北市內湖│      │          │NY廠牌行動電話壹支│
│  │      │區○○路3 │      │          │（不含門號00000000│
│  │      │段與金龍路│      │          │05號SIM 卡）及未扣│
│  │      │巷口統一超│      │          │案之販賣毒品所得新│
│  │      │商外      │      │          │臺幣貳仟伍佰元均沒│
│  │      │          │      │          │收，未扣案之販賣毒│
│  │      │          │      │          │品所得如全部或一部│
│  │      │          │      │          │不能沒收時，以其財│
│  │      │          │      │          │產抵償之。        │
├─┼───┼─────┼───┼─────┼─────────┤
│三│戊○○│98年10月18│甲○○│1公克/    │戊○○販賣第二級毒│
│  │      │日上午11時│      │2,500元   │品，累犯，處有期徒│
│  │      │35分許/   │      │          │刑捌年陸月。扣案SO│
│  │      │臺北市內湖│      │          │NY廠牌行動電話壹支│
│  │      │區○○路3 │      │          │（不含門號00000000│
│  │      │段140號樓 │      │          │05號SIM 卡）及未扣│
│  │      │下        │      │          │案之販賣毒品所得新│
│  │      │          │      │          │臺幣貳仟伍佰元均沒│
│  │      │          │      │          │收，未扣案之販賣毒│
│  │      │          │      │          │品所得如全部或一部│
│  │      │          │      │          │不能沒收時，以其財│
│  │      │          │      │          │產抵償之。        │
├─┼───┼─────┼───┼─────┼─────────┤
│四│戊○○│98年10月25│甲○○│1公克/    │戊○○販賣第二級毒│
│  │      │日晚間9時 │      │2,500元   │品，累犯，處有期徒│
│  │      │37分許/   │      │          │刑捌年陸月。扣案SO│
│  │      │臺北市內湖│      │          │NY廠牌行動電話壹支│
│  │      │區內湖區3 │      │          │（不含門號00000000│
│  │      │段140 號  │      │          │05號SIM 卡）及未扣│
│  │      │樓下      │      │          │案之販賣毒品所得新│
│  │      │          │      │          │臺幣貳仟伍佰元均沒│
│  │      │          │      │          │收，未扣案之販賣毒│
│  │      │          │      │          │品所得如全部或一部│
│  │      │          │      │          │不能沒收時，以其財│
│  │      │          │      │          │產抵償之。        │
├─┼───┼─────┼───┼─────┼─────────┤
│五│戊○○│98年11月18│丙○○│3小包（淨 │戊○○販賣第二級毒│
│  │      │日晚間9時 │      │重2.9230公│品，累犯，處有期徒│
│  │      │20分許（起│      │克、驗餘淨│刑玖年。扣案販賣毒│
│  │      │訴書附表誤│      │重2.9228公│品所得新臺幣伍仟元│
│  │      │載為「98年│      │克，起訴書│沒收。            │
│  │      │11月8 日」│      │附表誤載為│                  │
│  │      │）/       │      │「淨重2.98│                  │
│  │      │臺北市內湖│      │公克」）/ │                  │
│  │      │區○○路3 │      │5,000元   │                  │
│  │      │段136巷巷 │      │          │                  │
│  │      │口        │      │          │                  │
└─┴───┴─────┴───┴─────┴─────────┘

司法院資訊處製作；財團法人民間司法改革基金會備份。
